臺灣橋頭地方法院刑事判決　　　　　109年度審交訴字第179號
公　訴　人　臺灣橋頭地方檢察署檢察官
被　　　告　吳偉銘


選任辯護人　陳裕文律師
　　　　　　林于軒律師
上列被告因過失致死案件，經檢察官提起公訴（109 年度偵字第
9814、10868 號），嗣被告就被訴事實為有罪之陳述，經本院告
知簡式審判程序之旨，並聽取當事人之意見後，由本院合議庭裁
定改由受命法官獨任進行簡式審判程序，判決如下：
    主  文
吳偉銘犯過失致人於死罪，處有期徒刑拾月。
    事  實
一、吳偉銘考領有普通大客車駕駛執照，為駕駛貨車載運貨物之
    物流司機，於民國109 年8 月3 日中午12時19分許，駕駛車
    牌號碼000-0000號自用小貨車，沿高雄市岡山區仁和路由西
    往東方向行駛，行經仁和路與公園西路三段交岔路口，欲左
    轉進入公園西路三段時，本應注意汽車行駛至交岔路口左轉
    彎時，應行至交岔路口中心處左轉，並不得占用來車道搶先
    左轉，且轉彎車應讓直行車先行，而依當時天候雨、日間自
    然光線、柏油路面濕潤、無缺陷、無障礙物，視距亦良好，
    並無不能注意之情事，竟疏未注意及此，貿然搶先左轉駛入
    來車道，且未讓直行車先行，適有羅炳照騎乘腳踏車沿高雄
    市岡山區大公路36巷由東往西方向行駛，欲直行通過上開交
    岔路口，吳偉銘駕駛上開小貨車左前車頭遂與羅炳照騎乘之
    腳踏車發生碰撞，致羅炳照人車倒地，因而受有頭部外傷併
    顱內出血及腦水腫、左顱骨骨折、腦幹衰竭、左側肋骨第五
    肋到第八肋骨折併皮下氣腫和肺挫傷等傷害，經送義大醫療
    財團法人義大醫院（下稱義大醫院）急救後，仍於109 年8
    月7 日下午9 時57分許不治死亡。
二、案經羅炳照之父羅光榮訴由高雄市政府警察局岡山分局報告
    臺灣橋頭地方檢察署檢察官偵查起訴。
    理  由
一、上開犯罪事實，業據被告於警詢、偵查及本院審理中坦承不
    諱（見警卷第3 至6 頁；相卷第87至89頁；本院卷第66頁、
    第174 頁、第278 頁、第298 頁、第307 頁），核與證人即
    告訴人羅光榮於警詢中之指訴、被害人羅炳照胞妹羅秀萍於
    偵訊之指述情節均大致相符（見警卷第7 至10頁；相卷第85
    至89頁），並有高雄市政府警察局道路交通事故談話紀錄表
    、高雄市政府警察局岡山分局道路交通事故現場圖、道路交
    通事故調查報告表㈠、㈡-1、現場蒐證及被害人傷勢照片、
    監視器錄影畫面翻拍照片、證號查詢汽車駕駛人查詢資料、
    車輛詳細資料報表、被告之汽車駕駛執照影本、高雄市政府
    交通局車輛行車事故鑑定委員會鑑定意見書等在卷可稽（見
    警卷第11頁、第15至43頁、第49至53頁），而被害人羅炳照
    確係因本件車禍事故受有上揭傷害，於109 年8 月7 日下午
    9 時57分許不治死亡乙節，經臺灣橋頭地方檢察署檢察官督
    同法醫師相驗屬實，並有義大醫院診斷證明書、臺灣橋頭地
    方檢察署相驗筆錄、相驗屍體證明書、檢驗報告書及相驗照
    片等存卷可查（見警卷第13頁；相卷第83頁、第91至107 頁
    、第183 至191 頁），足認被告之任意性自白與事實相符，
    堪以採信。
二、按汽車行駛至交岔路口時，左轉彎時，應行至交岔路口中心
    處左轉，並不得占用來車道搶先左轉；轉彎車應讓直行車先
    行，道路交通安全規則第102 條第1 項第5 款、第7 款分別
    載有明文。此為一般駕駛人所應注意並確實遵守之事項，查
    被告為考領有普通大客車駕駛執照之人，此有前揭證號查詢
    汽車駕駛人資料及汽車駕駛執照在卷足憑（見警卷第49、53
    頁），是其於駕駛上開小貨車時，自應知悉並遵守上述規定
    ，而依本件車禍事故發生時天候雨、日間自然光線、柏油路
    面濕潤、無缺陷、無障礙物，視距亦良好，並無不能注意之
    情事，竟疏未注意及此，貿然搶先左轉駛入來車道，且未讓
    直行車先行，致與被害人所騎乘腳踏車發生碰撞，被害人因
    而受有前揭傷害而不治死亡，是若被告有注意並遵守上揭行
    車義務，應可避免本案交通事故之發生，故被告對本案交通
    事故之發生為肇事原因，被害人則無肇事因素，被告對本件
    車禍事故之發生，顯有過失甚明。又本件車禍事故經送高雄
    市政府交通局車輛行車事故鑑定委員會鑑定肇事責任，結果
    認為：被告搶先左轉駛入來車道，未讓直行車先行，為肇事
    原因；被害人無肇事因素等情，有高雄市政府交通局車輛行
    車事故鑑定委員會鑑定意見書附卷可參（見本院卷第191 至
    192 頁），亦同本院上開認定。是被告之過失行為與被害人
    死亡之結果，顯具有相當因果關係。本案事證明確，被告犯
    行堪予認定，應依法論科。
三、論罪科刑：
  ㈠核被告所為，係犯刑法第276 條之過失致人於死罪。又被告
    於肇事後，在報案人或勤指中心轉來資料未報明肇事人姓名
    ，處理人員前往現場處理時，肇事人在場，並當場承認為肇
    事人乙情，有高雄市政府警察局交通事故肇事人自首情形紀
    錄表在卷可查（見本院卷第51頁），足認被告對於未發覺之
    罪自首而接受裁判，其配合調查，有助於釐清肇事責任，爰
    依刑法第62條前段規定減輕其刑。
  ㈡爰審酌被告因上揭行車之過失，致被害人死亡，使被害人家
    屬受有天人相隔而無可彌補之傷痛，所生危害既深且鉅，本
    件車禍事故之發生全然肇因於被告，所為誠屬不該；惟念被
    告犯後始終坦承犯行之態度，復考量被告前無任何犯罪紀錄
    ，有臺灣高等法院被告前案紀錄表存卷可憑，素行尚佳；另
    衡酌被告已與被害人之子在本院審理中達成調解，與其餘被
    害人家屬即被害人之父、母間歷經多次調解，均因調解金額
    無法達成共識而未能成立調解，業經被告之辯護人陳述在卷
    （見本院卷第279 頁），並有本院刑事審查庭刑事案件移付
    調解簡要紀錄、刑事陳述狀及調解筆錄等存卷可佐（見本院
    卷第161 頁、第165 頁、第187 至188 頁、第227 頁），尚
    非拒不賠償之犯後態度，兼衡被告本案肇事情節、過失程度
    與其自述教育程度、工作、經濟、家庭生活狀況、身體狀況
    （詳見本院卷第307 頁）及被害人家屬、辯護人陳述之意見
    （見本院卷第285 至293 頁、第313 至137 頁）等一切情狀
    ，量處如主文所示之刑。
據上論斷，應依刑事訴訟法第273 條之1 第1 項、第299 條第1
項前段，判決如主文。
本案經檢察官陳秉志提起公訴，檢察官賴帝安、鍾葦怡到庭執行
職務。
中    華    民    國   111    年    1     月    17    日
                  刑事第四庭    法  官  陳芸葶
以上正本證明與原本無異。
如不服本判決應於收受送達後20日內向本院提出上訴書狀，並應
敘述具體理由；如未敘述上訴理由者，應於上訴期間屆滿後20日
內向本院補提理由書（均須按他造當事人之人數附繕本）「切勿
逕送上級法院」。
中    華    民    國   111    年    1     月    17    日
                                書記官  黃昰澧
附錄本件論罪科刑法條：
中華民國刑法第276 條
因過失致人於死者，處5 年以下有期徒刑、拘役或50萬元以下罰
金。